【裁判字號】    97,訴,945
【裁判日期】    970430
【裁判案由】    毒品危害防制條例
【裁判全文】
臺灣板橋地方法院刑事判決               97年度訴字第945號
公  訴  人  臺灣板橋地方法院檢察署檢察官
被      告  甲○○
上列被告因違反毒品危害防制條例案件，經檢察官提起公訴（97
年度毒偵字第400號），因被告於準備程序中就被訴事實為有罪
之陳述，經本院合議庭裁定由受命法官獨任進行簡式審判程序，
並判決如下：
    主  文
甲○○施用第一級毒品，處有期徒刑玖月。扣案之海洛因壹包（
驗餘淨重零點零肆伍玖公克）沒收銷燬，包裝上開海洛因之外包
裝袋壹只，沒收之。又施用第二級毒品，處有期徒徒刑伍月。應
執行有期徒刑壹年。扣案之海洛因壹包（驗餘淨重零點零肆伍玖
公克）沒收銷燬，包裝上開海洛因之外包裝袋壹只，沒收之。
    事  實
一、甲○○前於民國94年間，因施用毒品案件，經本院以94年度
    毒聲字第1251號裁定送觀察、勒戒後，認無繼續施用毒品之
    傾向，於94年9 月23日執行完畢出所，並經臺灣板橋地方法
    院檢察署檢察官以94年度毒偵字第3371號不起訴處分；復因
    施用毒品案件，經台灣高等法院以96年度上訴字第8009號判
    處有期徒刑7 月、4 月，依法減刑為有期徒刑3 月15日、2
    月，應執行有期徒刑4 月15日確定；又因施用毒品案件，經
    台灣高等法院以96年度上訴字第5034號、97年度上訴字第43
    5 號、本院以96年度訴字第3770號分別判處有期徒刑8 月、
    8 月、5 月確定。詎仍不知悔改，於觀察、勒戒執行完畢釋
    放後5 年內，再犯上開施用毒品案件後，基於施用第一級毒
    品海洛因之犯意，於96年12月18日下午某時許，在臺北縣中
    和市○○街15號6 樓之住處內，以放置海洛因於香煙內吸食
    之方式（起訴書略載為96年12月19日為警採尿前回溯26小時
    內某時，在不詳地點，以不詳方式），施用海洛因1 次。甲
    ○○復另行起意，基於施用第二級毒品甲基安非他命之犯意
    ，於96年12月19日某時許，在上址，以將甲基安非他命置入
    玻璃球燒烤產生煙霧之方式（起訴書略載為96年12月19日為
    警採尿前回溯96小時內某時，在不詳地點，以不詳方式），
    施用第二級毒品甲基安非他命1 次。嗣於同年月19日3 時15
    分許，在上址，為警查獲，並扣得海洛因1 包（淨重0.049
    公克，取0.0031公克鑑驗用罄，剩餘0.0459公克），另經警
    採其尿液採驗後，呈甲基安非他命及嗎啡陽性反應，始查悉
    上情。
二、案經臺北縣政府警察局樹林分局報告台灣板橋地方法院檢察
    署檢察官偵查起訴。
    理  由
一、上揭施用第一級毒品海洛因、第二級毒品甲基安非他命各 1
    次之事實，業據被告甲○○於本院審理時坦承不諱，而被告
    為警查獲時採集之尿液，經送驗結果呈嗎啡及甲基安非他命
    陽性反應，此有台灣檢驗科技股份有限公司 CH/2007/C1183
    號濫用藥物尿液檢驗報告及台北縣政府警察局樹林分局毒品
    案件被移送人姓名及代碼對照表各1 份在卷可佐，另有海洛
    因1包（淨重0.049公克，取0.0031公克鑑驗用罄，餘0.0459
    公克）扣案可佐，被告上開自白與事實相符，堪信其為真實
    。又被告前於94年間因施用毒品案件，經本院以94年度毒聲
    字第1251號裁定送觀察、勒戒後，認無繼續施用毒品之傾向
    ，於94年9 月23日執行完畢出所，並經臺灣板橋地方法院檢
    察署檢察官以94年度毒偵字第3371號不起訴處分；復因施用
    毒品案件，經台灣高等法院以96年度上訴字第8009號判處有
    期徒刑7 月、4 月，依法減刑為有期徒刑3 月15日、2 月，
    應執行有期徒刑4 月15日確定；又因施用毒品案件，經台灣
    高等法院以96年度上訴字第5034號、97年度上訴字第43 5號
    、本院以96年度訴字第3770號分別判處有期徒刑8 月、8 月
    、5 月確定，有台灣高等法院被告前案紀錄表1 份在卷可佐
    ，其於觀察、勒戒執行完畢釋放後5 年內，再犯上開施用毒
    品案件後，再為本件施用毒品犯行，應可認定。本案事證明
    確，被告犯行洵堪認定，應予依法論科。
二、核被告甲○○所為，係犯毒品危害防制條例第10條第1 項之
    施用第一級毒品罪及同條第2 項之施用第二級毒品罪。被告
    施用前、後分別持有海洛因、甲基安非他命之低度行為，應
    分別為施用海洛因、甲基安非他命之高度行為所吸收，不另
    論罪。被告所犯上開2 罪，犯意各別，罪名不同，應分論併
    罰。爰審酌被告有多次毒品前科紀錄、犯罪動機、手段、生
    活狀況、高中肄業之智識程度、施用毒品係對自己身體之殘
    害，且自96年12月12日起迄今均於八里療養院進行美沙冬治
    療，有八里療養院診斷證明書1 份在卷可憑（本院卷第44頁
    ），及其犯罪後坦承犯行之態度等一切情狀，分別量處如主
    文所示之刑，併定其應執行之刑。
三、扣案白色粉末1 包（淨重0.049 公克，取0.0031公克鑑驗用
    罄，剩餘0.0459公克），為第一級毒品海洛因，有交通部民
    用航空局航空醫務中心航藥鑑字第0970087 號毒品鑑定書1
    份附卷可憑，應依毒品危害防制條例第18條第1 項前段規定
    ，沒收銷燬之，又包裝上開海洛因之外包裝袋1 只，並非不
    可與毒品分離，係用於包裹毒品，防止其裸露、潮濕，便於
    攜帶施用，認係被告所有，且供其施用毒品所用之物，應依
    刑法第38條第1 項第2 款規定，宣告沒收。
據上論斷，應依刑事訴訟法第273 條之1 第1 項、第299 條第 1
項前段，毒品危害防制條例第10條第1 項、第2 項、第18條第 1
項前段，刑法第11條前段、第38條第1 項第2 款、第51條第5 款
，判決如主文。
本案經檢察官陳旻源到庭執行職務。
中    華    民    國    97    年    4     月    30    日
                  台灣板橋地方法院刑事第十三庭
                      法  官  俞秀美
以上正本證明與原本無異。
如不服本判決，應於判決送達後10日內向本院提出上訴狀（應附
繕本）。
                      書記官  謝怡貞
中    華    民    國    97    年    4     月    30    日
附錄本案論罪科刑之法條：
毒品危害防制條例第10條
施用第一級毒品者，處 6 月以上 5 年以下有期徒刑。
施用第二級毒品者，處3年以下有期徒刑。


司法院資訊處製作；財團法人民間司法改革基金會備份。
